【裁判字號】    98,訴,1323
【裁判日期】    990317
【裁判案由】    違反槍砲彈藥刀械管制條例
【裁判全文】
臺灣桃園地方法院刑事判決              98年度訴字第1323號
公  訴  人  臺灣桃園地方法院檢察署檢察官
被      告  甲○○
指定辯護人  本院公設辯護人乙○○
上列被告因違反槍砲彈藥刀械管制條例案件，經檢察官提起公訴
（98年度偵字第11640 號），本院判決如下：
    主  文
甲○○未經許可，持有可發射子彈具有殺傷力之槍枝，處有期徒
刑年，併科罰金新臺幣萬元，罰金如易服勞役，以新臺幣壹
仟元折算壹日。扣案可發射子彈具有殺傷力之槍枝壹枝（槍枝管
制編號0000000000號，含彈匣壹個）、非制式子彈貳
顆均沒收。
    事  實
一、甲○○明知改造槍、彈係槍砲彈藥刀械管制條例所列管之物
    ，未經許可不得持有，於民國96年4 月間某日，在新竹縣竹
    東鎮某年籍不詳姓名賴志宏之人住處，收受具有殺傷力之仿
    WALTHER 廠PPK/S 型半自動手槍1 枝（含彈匣1 個）及非制
    式子彈5 顆（其中3 顆不具殺傷力），非法持有之。嗣於98
    年5 月22日下午1 時許，在新竹市○○路某網咖，與陳容罡
    （另經檢察官為不起訴處分）搭乘許傳貝（另經檢察官為不
    起訴處分）駕駛所有車牌號碼3300-TV 號自用小客車，甲○
    ○並將該槍彈藏放在副駕駛座椅墊下之紙盒內。旋於同日下
    午4 時10分許，在桃園縣大溪鎮○○路98號前為警查獲，並
    扣得前揭手槍及子彈，始悉上情。
二、案經桃園縣政府警察局大溪分局報告臺灣桃園地方法院檢察
    署檢察官偵查起訴。
    理  由
一、按被告以外之人於審判外之言詞或書面陳述，除法律有規定
    者外，不得作為證據，刑事訴訟法第159 條第1 項固有明文
    。惟被告以外之人於審判外之陳述，經當事人於審判程序同
    意作為證據，法院審酌該言詞陳述或書面陳述作成時之情況
    ，認為適當者，亦得為證據；當事人、代理人或辯護人於法
    院調查證據時，知有上開刑事訴訟法第159 條第1 項不得為
    證據之情形，而未於言詞辯論終結前聲明異議者，視為有前
    項之同意，刑事訴訟法第159 條之5 亦有明文。經查，本案
    認定事實所引用之本件卷內所有卷證資料（包含人證與文書
    證據、物證等證據），並無證據證明係公務員違背法定程序
    所取得，且被告於本院審理時對本院提示之卷證均未爭執其
    證據能力，且卷內之文書證據，亦無刑事訴訟法第159 條之
    4 之顯有不可信之情況與不得作為證據之情形，從而，依刑
    事訴訟法第159 條至159 條之5 之規定，本案以下認定事實
    所引用之證據（包含人證與文書證據、物證等證據），均有
    證據能力，合先敘明。
二、訊據被告甲○○對於上開犯罪事實坦承不諱，並有桃園縣政
    府警察局大溪分局搜索扣押筆錄、扣押物品目錄表各1 份、
    現場採證照片10張在卷可憑（98年度偵字第11640 號卷第28
    頁至第31頁、第35頁、第39頁至第43頁），且有上開改造手
    槍1 枝、非制式子彈5 顆（其中3 顆不具殺傷力）扣案可佐
    。另扣案該等槍、彈經送內政部警政署刑事警察局鑑定結果
    ，認：「一、送鑑手槍1 枝（槍枝管制編號0000000000號）
    ，認係改造手槍，由仿WALT HER廠PPK/S 型半自動手槍製造
    之槍枝，換裝土造金屬槍管而成，擊發功能正常，可供擊發
    適用子彈使用，認具殺傷力；二、送鑑子彈5 顆，認均係非
    制式子彈，由金屬彈殼組合直徑7.9 ±0.5mm 金屬彈頭而成
    ，採樣2 顆試射：1 顆，雖可擊發，惟發射動能不足，認不
    具殺傷力；1 顆，無法擊發，認不具殺傷力。」等情，有該
    局98年7 月1 日刑鑑字第0980 073199 號鑑驗書1 份及照片
    6 張存卷可稽（上開偵查卷第70頁、第71頁），另將其餘3
    顆子彈送鑑定後「經試射：2 顆，可擊發，認均具殺傷力；
    1 顆，無法擊發，認不具殺傷力」等情，有內政部警政署刑
    事警察局98年8 月3 日刑鑑字第0980097786號函在卷可參，
    足認扣案之改造槍枝及子彈2 顆均具有殺傷力無疑。是被告
    上開自白核與事實相符，洵堪採為論罪科刑之依據。又被告
    供稱上開槍、彈係向年籍不詳姓名賴志宏（已歿）所收受等
    語在卷，足見被告持有上開槍、彈並非基於受寄代藏之寄藏
    意思而係基於持有意思甚明，是本件事證明確，被告非法持
    有槍、彈之犯行堪以認定，應依法論科。
三、核被告所為，係犯槍砲彈藥刀械管制條例第8 條第4 項未經
    許可持有可發射子彈具有殺傷力之槍枝罪及第12條第4 項未
    經許可持有子彈罪。被告持有上開槍枝及子彈2 顆之行為，
    雖係自96年4 月間某日起至98年5 月22日被查獲止，然因此
    部分之犯罪，具有行為繼續之性質，為繼續犯，應論以單純
    一罪，被告以一持有行為，同時持有上開具殺傷力之改造槍
    枝1 枝、非制式子彈2 顆，為想像競合犯，應從一重論以未
    經許可持有可發射子彈具有殺傷力之槍枝罪。爰審酌被告並
    無前科，其素行良好，此有臺灣高等法院被告前案紀錄表可
    稽，而持有上開槍、彈，稍有不慎即可能造成人員傷亡，雖
    持有上開子彈期間未查出用於其他犯罪，惟仍對於社會存有
    潛在危害性，所為實屬非是，然念其犯後始終坦承犯行，深
    表悔悟，態度良好，持有子彈之數量尚非眾多，及智識程度
    、犯罪之目的、手段等一切情狀，量處如主文所示之刑，並
    對罰金部分諭知易服勞役之折算標準，以示懲戒。
四、扣案具殺傷力、仿WALTHER 廠PPK ／S 型半自動手槍製造之
    改造手槍（槍枝管制編號：0000000000號）1 支及非制式子
    彈2 顆，有前揭內政部警政署刑事警察局鑑驗書附卷可按，
    核屬違禁物，應依刑法第38條第1 項第1 款規定宣告沒收。
    另扣案之子彈3 顆，經送鑑結果既認不具殺傷力，非屬違禁
    物，自無從為沒收之諭知，在此敘明。
據上論結，爰依刑事訴訟法第299 條第1 項前段，槍砲彈藥刀械
管制條例第8 條第4 項、第12條第4 項，刑法第11條前段、第55
條、第42條第3 項、第38條第1 項第1 款，判決如主文。
本案經檢察官王碩志到庭執行職務。
中    華    民    國    99    年    3     月    17    日
                  刑事第十庭審判長 法  官  江德民
                                   法  官  華奕超
                                   法  官  黃鏡芳
以上正本證明與原本無異。
如不服本判決應於收受判決後10日內向本院提出上訴書狀，並應
敘述具體理由。其未敘述上訴理由者，應於上訴期間屆滿後20日
內向本院補提理由書( 均須按他造當事人之人數附繕本) 「切勿
逕送上級法院」。
                                  書記官  陳孟君
中    華    民    國    99    年    3     月    17    日
附錄本件論罪科刑之法條：
槍砲彈藥刀械管制條例第8 條未經許可，製造、販賣或運輸鋼筆
槍、瓦斯槍、麻醉槍、獵槍、空氣槍或第4 條第1 項第1 款所定
其他可發射金屬或子彈具有殺傷力之各式槍砲者，處無期徒刑或
5 年以上有期徒刑，併科新臺幣1 千萬元以下罰金。
未經許可，轉讓、出租或出借前項所列槍枝者，處5 年以上有期
徒刑，併科新臺幣1 千萬元以下罰金。
意 圖供自己或他人犯罪之用，而犯前二項之罪者，處無期徒刑
 或7 年以上有期徒刑，併科新臺幣1 千萬元以下罰金。
未經許可，持有、寄藏或意圖販賣而陳列第1 項所列槍枝者，處
3 年以上10年以下有期徒刑，併科新臺幣700 萬元以下罰金。
第 1 項至第 3 項之未遂犯罰之。
槍砲彈藥刀械管制條例第12條未經許可，製造、販賣或運輸子彈
者，處1 年以上7 年以下有期徒刑，併科新台幣500 萬元以下罰
金。
未經許可，轉讓、出租或出借子彈者，處6 月以上5 年以下有期
徒刑，併科新台幣300 萬元以下罰金。
意圖供自己或他人犯罪之用，而犯前二項之罪者，處3 年以上10
年以下有期徒刑，併科新台幣700 萬元以下罰金。
未經許可，持有、寄藏或意圖販賣而陳列子彈者，處5 年以下有
期徒刑，併科新台幣300 萬元以下罰金。
第 1 項至第 3 項之未遂犯罰之。

司法院資訊處製作；財團法人民間司法改革基金會備份。
